臺灣高等法院臺中分院刑事判決　　　　100年度上訴字第995號
上　訴　人　臺灣臺中地方法院檢察署檢察官
上　訴　人
即　被　告　陳誌陽
選任辯護人　周復興律師
上列上訴人因被告違反毒品危害防制條例等案件，不服臺灣臺中
地方法院99年度訴字第2523號，中華民國100年3月11日第一審判
決（起訴案號：臺灣臺中地方法院檢察署99年度偵字第13978號
），提起上訴，本院判決如下：
    主  文
上訴駁回。
    事實及理由
壹、犯罪事實：
  一綽號「龍浩」之陳誌陽明知愷他命（Ketamine，即俗稱之K
    他命）為毒品危害防制條例第2條第2項第3款所公告列管之
    第三級毒品，亦為藥事法第20條第1款所規定未經核准擅自
    製造之偽藥，不得販賣、持有或轉讓。詎陳誌陽竟基於販賣
    第三級毒品愷他命以營利之犯意，先於不詳時間、地點購入
    愷他命後，以0000000000號行動電話門號SIM卡(未扣案)，
    作為對外聯繫販賣愷他命之時間、地點、金額等交易事宜之
    聯絡工具，分別於如附表所示之交易時間、交易地點，以各
    該交易方式，各該交易價格販賣愷他命予洪立賢、吳文哲，
    並收取現款總計新台幣（下同）5000元以營利。
  二陳誌陽復基於轉讓偽藥之犯意，以0000000000號行動電話門
    號SIM卡(未扣案)，作為對外聯繫轉讓偽藥愷他命之時間、
    地點等事宜之聯絡工具，分別於民國99年4月7日凌晨2時15
    分許，在臺中市○○區○○路467巷27號8樓綽號「書偉」之
    友人住處、同年5月15日16時44分許，在上開綽號「書偉」
    之友人住處樓下「衣博士洗衣店」前、同年5月26日0時22分
    許，在上開綽號「書偉」之友人住處，各提供未經核准擅自
    製造為偽藥之微量愷他命供綽號「小隆」之蕭景隆摻入香菸
    內吸食。
  三嗣經臺灣臺中地方法院檢察署指揮行政院海岸巡防署海岸巡
    防總局中部地區巡防局彰化查緝隊（下稱海巡署彰化查緝隊
    ），於99年5月26日凌晨1時30分許，在臺中市○○區○○路
    4段987號前，查獲甫向陳誌陽買得愷他命之吳文哲，並在其
    身上及其所駕駛之車牌號碼5257-XA號自小客車上，扣得愷
    他命2小包(驗餘淨重各2.6420公克、4.9176公克)，因而循
    線查獲上情。
貳、證據能力之說明：
  (一)按被告以外之人於司法警察官或司法警察調查中所為之陳述
    ，與審判中不符時，其先前之陳述具有較可信之特別情況，
    且為證明犯罪事實存否所必要者，得為證據，刑事訴訟法第
    159條之2定有明文。其立法本旨係以證人於審判外之言詞或
    書面陳述，屬於傳聞證據，此項證據，違背直接審理及言詞
    審理之原則，除具有必要性及信用性情況之除外者外，原則
    上不認其有容許性，自不具證據能力。本件證人吳文哲、洪
    立賢、蕭景隆之警詢筆錄，乃被告以外之人於審判外之言詞
    陳述，原則上並無證據能力（即不得以之直接作為認定犯罪
    事實存否之證據），且渠等於警詢中所為之陳述，與渠等嗣
    於偵查中經具結後向檢察官所為之證述並無不符，已非證明
    犯罪事實存否所必要者，而欠缺做為證據之必要性，既經上
    訴人即被告陳誌陽（下稱被告）及其選任辯護人於本院審理
    中表明此部分有關證人吳文哲、洪立賢、蕭景隆之警詢筆錄
    無證據能力，依刑事訴訟法第159條第1項、第159條之5第1
    項之規定，證人吳文哲、洪立賢、蕭景隆於警詢時之陳述即
    均無證據能力，然仍非不得以之彈劾有證據能力之證據，進
    而削弱或否定其證明力，先予敘明。
  (二)次按被告以外之人於偵查中向檢察官所為之陳述，除顯有不
    可信之情況者外，得為證據，刑事訴訟法第159條之1第2項
    定有明文。證人吳文哲、洪立賢、蕭景隆於偵查中經具結後
    向檢察官所為之陳述，乃係經檢察官依法訊問而於偵查中所
    為證述，因無其他事證足資認定渠等於檢察官訊問時有受違
    法取供情事，既未經被告或其辯護人釋明有何顯不可信之情
    況，復查無何特別不可信之情形，應認有證據能力，而得作
    為本案之證據。被告及其辯護人僅以證人吳文哲、洪立賢、
    蕭景隆之偵訊筆錄與無證據能力之渠等警詢筆錄相符，而否
    認證人吳文哲、洪立賢、蕭景隆於偵查中經具結之證言有證
    據能力，自無可採。
  (三)再按依刑事訴訟法第159條之4規定，除前3條之情形外，下
    列文書亦得為證據：「一除顯有不可信之情況外，公務員職
    務上製作之紀錄文書、證明文書。二除顯有不可信之情況外
    ，從事業務之人於業務上或通常業務過程所須製作之紀錄文
    書、證明文書。三除前二款之情形外，其他於可信之特別情
    況下所製作之文書。」此係因公務員職務上製作之紀錄文書
    或證明文書，係公務員依職權所為，與其責任、信譽攸關，
    若有錯誤、虛偽，公務員可能因此擔負刑事及行政責任，且
    該等文書經常處於可能受公開檢查之狀態，其正確性及真實
    之保障極高；另從事業務之人在業務上或通常業務過程製作
    之上開文書，因係於通常業務上不間斷而規律之記載，一般
    均有專業之人員校對，記錄時亦無預見日後將作為特定案件
    證據之偽造動機，其虛偽之可能性較小，且如讓製作者以口
    頭方式在法庭上再重述過去之事實或數據，實際上有其困難
    ，二者具有一定程度之不可代替性，是除非有顯不可信之情
    況外，上開公務文書或業務文書應均具有證據能力。本案臺
    中市警察局刑事警察大隊搜索扣押筆錄係公務員職務上製作
    之文書，中山醫學大學附設醫院檢驗科藥物檢測中心尿液檢
    驗報告及行政院衛生署草屯療養院鑑定書，均係從事業務之
    人於業務上製作之文書，均無顯不可信情事，上開中山醫學
    大學附設醫院檢驗科藥物檢測中心尿液檢驗報告及行政院衛
    生署草屯療養院鑑定書，並係專門人員依其專業知識及操作
    專業鑑測儀器所得。本院審酌上開證據作成之形式，均無瑕
    疵、與待證事實具有關聯性等情況，認為適當，且無不法取
    得之情形，應認得為證據。
  (四)國家基於犯罪偵查之目的，對被告或犯罪嫌疑人進行通訊監
    察，乃係以監控與過濾受監察人通訊內容之方式，蒐集對其
    有關之紀錄，並將該紀錄予以查扣，作為認定犯罪與否之證
    據，屬於刑事訴訟上強制處分之一種，而監聽係通訊保障及
    監察法第13條第1項所定通訊監察方法之一，司法警察機關
    依法定程序執行監聽取得之錄音，係以錄音設備之機械作用
    ，真實保存當時通訊之內容，如通訊一方為受監察人，司法
    警察在監聽中蒐集所得之通訊者對話，若其通話本身即係被
    告進行犯罪中構成犯罪事實之部分內容，自與所謂「審判外
    之陳述」無涉，應不受傳聞法則之規範，當然具有證據能力
    （最高法院97年度臺上字第1069號判決意旨可資參照）。揆
    諸前揭說明，本案判決引用為證據之監聽譯文，其內容係有
    關被告陳誌陽有無違反毒品危害防制條例案件內容之通話，
    係屬受監察人進行本件犯罪行為之對話內容，並非所謂被告
    或被告以外之人於審判外之陳述至明。而按有事實足認被告
    有違反毒品危害防制條例之罪嫌，並危害國家安全或社會秩
    序情節重大，而有相當理由可信其通訊內容與本案有關，且
    不能或難以其他方法蒐集或調查證據者，得發通訊監察書。
    本案判決引用為證據之監聽譯文係依法所為之監聽，尚無不
    法取證情事。及警方依監聽錄音所製作之監聽譯文，經原審
    及本院提示予公訴人、被告及辯護人後，迄言詞辯論終結前
    均無異議，且同意採為證據，依上開說明，本案卷內通訊監
    察譯文均具證據能力。
  (五)證人吳文哲於另案遭查扣之愷他命2小包(驗餘淨重各2.6420
    公克、4.9176公克），並非供述證據，而無傳聞法則之適用
    ；且上開愷他命係經員警搜索所查扣之物品，而其搜索程序
    及因搜索所查扣之愷他命，既均非屬違背法定程序所取得之
    證據，且與本件案情具有關聯性，亦具有證據能力。
參、認定犯罪事實所憑證據、理由及對於被告辯解的判斷：
    訊據被告矢口否認有何販賣第三級毒品愷他命及轉讓偽藥愷
    他命之犯行，辯稱：伊是受劉益銘之委託，才於99年3月28
    日凌晨前往嵩悅汽車旅館，把錢拿給洪立賢；而吳文哲確實
    有跟伊借錢之金錢上糾紛，伊不可能無償或販賣愷他命給吳
    文哲，吳文哲是怕與其女友林佳惠一起被辦販賣毒品罪，才
    會配合警方說伊有販賣愷他命；另蕭景隆業已證述愷他命是
    他自己的，伊未曾販賣或轉讓愷他命等語。經查：
  (一)犯罪事實一附表編號1部分：
  (1)證人洪立賢於99年5月27日檢察官偵訊中具結證稱：「(你有
    使用0000000000這支電話嗎？）是。（〈提示99年3月28日
    0時55分、1點24分，0000000000與0000000000通訊監察譯文
    〉你那天跟陳誌陽是約在崧月汽車旅館嗎？）陳誌陽打給我
    ，我們約在崧月，是我要跟他買K他命，我們當天在201號房
    裡，我跟他買5公克的K他命2000元，我當場有給陳誌陽錢。
    （你跟陳誌陽買的K他命有拿來吸用嗎？）有。(你最後一次
    吸用K他命是何時？)就是那次在崧月汽車旅館裡吸用。我是
    因為壓力大，才吸用，後來覺得頭暈想吐就害怕沒有再用了
    。(陳誌陽為何知道你有在吸用？)那時我認識一位叫「阿明
    」的人，他跟我借1萬多元，他說要還我錢，陳誌陽就打給
    我說他要拿錢過來給我。他跟我說他那邊有在賣K他命，我
    就跟他買K他命，他說他每次就是賣5公克，沒有1、2公克的
    。(警察有無對你採尿？)是。(是你親自捺印封存的嗎？)
    是。（〈提示指認犯罪嫌疑人紀錄表〉你跟他買K他命的人
    是哪位？）臉型我不是很確定，但是樣子像編號7的那一個
    （即本件被告）」等語（見99年度他字第2335號偵查卷第44
    －45頁偵查筆錄)。
  (2)證人洪立賢於原審審理中證稱：「(你有使用0000000000這
    支電話嗎？)是。(是否認識在庭被告？)時間太久了，我沒
    有印象。(今年3月間，你有無施用K他命？)有。(99年3月28
    日有無在嵩悅汽車旅館用過K他命？)有。(當時K他命的來源
    ？)那時是電話裡的朋友送過來的。當時我有跟他說我在嵩
    悅汽車旅館，但是有沒有說那一間房間我不清楚。朋友是直
    接將K他命放在我租用的房間門外的早餐櫃裡面。（〈提示
    前述他字偵查卷第45頁〉你當時偵訊時所說的內容是否實在
    ？）實在。我剛才說忘記了是因為時間太久了。應該是偵訊
    中講的實在。(是否認識被告？）有看過。但不認識。(當天
    被告有無進入你的房間？）沒有。他只有在門口（後改稱：
    當天有沒有見到被告，我不確定）。（〈提示99年度聲搜字
    第2051號卷第41頁〉從被告電話基地台位置看起來，被告至
    少在嵩悅汽車旅館那邊待了15分鐘，有何意見？）當天我有
    喝酒，我現在不是很有印象。(當時如何約定價金？)沒有印
    象。(當時被告確實有交付你K他命，是不是？)有放在早餐
    櫃那邊（後改稱：不確定是不是被告放的，因為我沒有看到
    人）。（99年3月28日凌晨1時24分與你通話之人是不是就是
    拿K他命給你的？)是的。就是這個人。（你的款項如何交付
    給他？）應該就是照我偵訊筆錄所寫的。我是放在早餐櫃。
    多少錢我現在記不得了。(那一次購買的K他命何時施用完？
    ) 因為當天有喝酒，所以我也不清楚有無施用，但是我記得
    事後我發現K他命沒有在我身上。(總共施用幾次K他命？)就
    只有施用第一次。(既然你以前沒有施用過K他命，如何知道
    跟誰買？)是朋友給的電話。(那個朋友給的電話？)是在公
    共場所，一個陌生人給我電話，電話就是剛才譯文中的電話
    。我忘記我有沒有打給譯文中的電話。（〈請提示證人洪立
    賢偵訊筆錄第45頁〉你所述關於一個阿銘的人，他跟你借1
    萬元，然後被告說要拿錢過來給我，還說他有在賣K他命，
    你就跟他買，他說每次都是5公克，沒有1、2公克的……，
    99年3月28日當天你在接電話的時候，到底是取回借款？還
    是要買K他命？）是要取回借款。（既然原本是要取回借款
    ，為何後來變成買K他命？）我忘了。（你當時說沒有見過
    被告，為何在警詢時可以指認被告？〈提示警卷指認被告記
    錄表，警卷第27頁〉）當時我有跟警察講說我不清楚，只是
    很像。(既然你沒有見過被告，你如何指認？)當時的情形我
    忘了。……(你剛剛所謂的「阿銘」是否剛才有到庭？)就是
    剛剛在庭的證人劉益銘。……(你跟劉益銘是何關係？)朋友
    關係。他之前有開泡沫紅茶店，他說要週轉，所以向我借了
    1萬元。（在上述通聯之前，劉益銘有無告知你，他要請人
    還錢給你？〈提示通聯譯文〉）我忘記了。因為太久了」等
    語(見原審卷第45－47頁)。
  (3)雖證人洪立賢於原審之證述，就99年3月28日凌晨1時24分許
    ，在嵩悅汽車旅館被告有無進入房間，有無見到被告，及是
    否為被告交付K他命等情節所述前後不一，惟其於該日審理
    中經提示前述他字偵查卷第45頁結果，已證述當時偵訊時所
    說的內容為實在，其於審理中所言忘記了，是因為時間太久
    ，應以偵訊中講的實在，並確認99年3月28日凌晨1時24分許
    與其通話之人即是拿K他命予伊之人等情；是證人洪立賢就
    其於99年3月28日凌晨1時24分許，在臺中市○○區○○路2
    段267號「嵩悅汽車旅館」201號房，由陳誌陽以持用之0000
    000000號行動電話撥打洪立賢持用之0000000000號行動電話
    聯絡後，洪立賢以2000元向陳誌陽購得愷他命約5公克證述
    之情節，前後核屬相符，已屬可信。再經警監聽被告所持用
    之0000000000號行動電話結果，被告於99年3月28日零時55
    分10秒及1時24分12秒分別發話予洪立賢持用之0000000000
    號行動電話，其內容各以：「A:(即被告)賢哥，你在哪、B:
    (即洪立賢)你誰；A:阿明他小弟要拿錢給你、B:來崧月；A:
    在哪、B:汽車旅館，軍功路那；A:我到打給你、B:好」；「
    A: 我在外面、B:你跟他說訪客201；A:好好」等內容，亦有
    海巡署彰化查緝隊電信監察譯文表在卷可稽(參警卷第26頁)
    ，亦明被告於上開時地確以行動電話與證人洪立賢聯絡，並
    前往與證人洪立賢見面，亦徵證人洪立賢上開於前述時地向
    被告購買愷他命之證言，與事實相符。又證人洪立賢於99年
    5 月26日經警採尿檢驗結果，愷他命呈陽性反應，亦有中山
    醫學大學附設醫院檢驗科藥物檢測中心尿液檢驗報告及臺中
    市警察局刑事警察大隊委託檢驗尿液代號與真實姓名對照表
    在卷可稽(分別見偵卷第14頁、警卷第33頁)。可知證人洪立
    賢亦有施用愷他命，更徵證人洪立賢上開曾於上開時地向被
    告購買愷他命之證言，與事實相符，當可採信。是依證人洪
    立賢上開證述及上開監聽結果，係陳誌陽以持用之00000000
    00號行動電話撥打洪立賢持用之0000000000號行動電話聯絡
    後，證人洪立賢以2000元向被告陳誌陽購得愷他命約5公克
    ，起訴書就交易方式載為「洪立賢以0000000000號電話撥打
    0000000000號電話與陳誌陽聯絡；陳誌陽當場取得販毒價金
    1500元」之記載，尚有誤會。
  (4)至證人劉益銘於原審證稱：「(99年3月28日有你無跟被告講
    說要被告拿錢給洪立賢？)我記得我有說被告幫我拿錢給我
    一個朋友叫「阿賢」，但是他的本名我不清楚。所以我不確
    定是不是洪立賢。(為何要拿錢給阿賢？)當初我有跟阿賢借
    1萬元，阿賢有打電話跟我催討。(你如何跟阿賢講？)我跟
    阿賢說，我在忙，我請我一個朋友拿過去。(你有跟阿賢講
    說你有在賣毒品？)沒有。(你有跟阿賢講說，被告有在賣K
    他命嗎？)沒有。(你在99年3月間，有無從事職棒簽賭？)到
    99年4月間我就已經沒有再經營了。但是99年3月間還有在做
    。(99年3月28日被告把錢拿給阿賢後，有無再回去你那邊？
    )我記不起來」等語(見原審卷第50頁背面－51頁)。證人劉
    益銘雖證述有託請被告拿錢予證人洪立賢，然該事實，亦據
    證人洪立賢前於偵查中即已證述屬實，且與被告利用受託還
    錢之機會而犯有附表編號1犯行之認定不相衝突，證人劉益
    銘之證言，並無從為有利於被告之認定。再者，被告自承與
    洪立賢並不認識，係因劉益銘託請其拿職棒簽賭的錢予洪立
    賢，始知洪立賢之電話等語（見原審卷第43頁背面－44頁)
    ，亦明其與證人洪立賢並無仇怨，證人洪立賢自無誣陷被告
    之可能，被告否認證人洪立賢之證言，自無可信。
  (二)犯罪事實一附表編號2、3部分：
  (1)證人吳文哲於99年5月26日檢察官偵訊中具結證稱：「(昨天
    你被通緝到案的時候，你身上有被查獲一包K他命，在你車
    上也有一包K他命，這都是你所有嗎？)是。(K他命的來源？
    )我是跟「龍浩」買的，是昨天被警察緝獲前沒多久，在台
    中市○○路與雷中街口附近向「龍浩」買的，我向他買5 公
    克K他命1500元，我跟他交易沒多久就被警察抓了。(當時「
    龍浩」是駕駛6499-PC號自小客車？)是。(這次交易你是用
    0000000000號手機撥打「龍浩」的0000000000號手機與他連
    絡？)是。（〈提示上開二支門號於99年5月26日零點37分到
    零點58分之通訊監察譯文〉這幾通電話是你與「龍浩」連絡
    要交易K他命的內容嗎？）是。（除了這次之外，你有向他
    購買過毒品嗎？）還有一次大約是在99年4月30日，我忘記
    時間，是在公益路靠近東興路口的地方交易，我跟他買5公
    克的K他命，價格是1500元，我有給他錢。（〈提示上開二
    支門號於99年4月30日晚上8點9分到10點46分之通訊監察譯
    文〉這幾通電話是你與「龍浩」連絡要交易K他命的內容嗎
    ？）是。(你就跟「龍浩」買過這二次K他命嗎？)是。(你怎
    麼知道可以跟他買K他命？)我以前就認識了。是這1、2個月
    才跟他拿的。(你最後一次施用K他命是在什麼時候？)是在
    昨天被查獲的前5分鐘，我將K他命摻入香煙吸食。(在製作
    警詢筆錄的時候，警察有無讓你指認「龍浩」是誰？)有。
    （〈提示指認犯罪嫌疑人紀錄表〉「龍浩」是哪一個？）是
    編號2那位(即本件被告)」等語(見99年度他字第2335號卷第
    11－13頁偵查筆錄)。
  (2)證人吳文哲於原審則係結證稱：「（如何認識在庭被告？）
    今年約1、2月時在網咖認識被告。（與被告間有無金錢借貸
    ？）今年4月中有向被告借款。借了1、2萬元。到現在還沒
    有還，因為我已經入監執行。……（你們彼此間有無仇怨？
    ）沒有。（〈提示偵卷第11、12頁筆錄〉當時在檢察官面前
    所說的是否都實在？）實在。但是當時4月30日那一次，我
    與被告在路邊見面，我們一起吸食K他命之後，我要走了，
    我就問被告身上還有沒有。被告就拿了1小包K他命給我，被
    告說要直接給我，我覺得不好意思，剛好我身上有1500元，
    然後我就直接將1500元丟給被告，我就走了。後來我沒有機
    會遇到被告，我跟被告借的錢沒有還他，被告也沒有把我丟
    給他的1500元還我。（你在5月26日那一次的情況如何？）
    那一次也是跟被告約見面，然後在車上吸食K他命，然後我
    也是要先離開，然後我問被告身上還有沒有，被告說車上還
    有1小包，沒有說幾公克，我跟他要，他又把那1包給我，被
    告並沒有跟我要錢，我不好意思，所以我又拿1500元給他。
    因為被告不收我的錢，所以我錢是用丟的，然後我就離開了
    」等語(見原審卷第49-50頁)。
  (3)證人吳文哲於偵查中之證述，雖與其於原審所證述交易之情
    節略有不同，惟因證人吳文哲於上開偵查筆錄作成時，此案
    甫被查獲，並且被告尚未到案，證人對司法人員掌握之證據
    尚不明瞭，難有串供機會，證人記憶亦較不易受到干擾，且
    其證述與下述吳文哲和被告以電話通聯內容、相約見面之情
    互核相符，自較為可信。又經警監聽被告持用號碼00000000
    00號行動電話結果，於99年4月30日20時9分29秒、同日22時
    34分7秒、同日22時46分29秒，證人吳文哲分別以持用之號
    碼0000000000號行動電話與被告持用之號碼0000000000號行
    動電話聯絡，其內容略有「A(即被告)：等一下，你要處理
    那個（即愷他命），要人來啊；B(即證人吳文哲)：等一下
    見面啊……；A：我在兩個紅綠燈、B：我是右轉往東興路方
    向喔」等語；而99年5月26日0時37分48秒、0時46分3秒、0
    時53分53秒、0時56分3秒、0時58分38秒之行動電話互相聯
    絡內容則為被告與證人吳文哲聯絡於雷中街見面之情節，亦
    有海巡署彰化查緝隊電信監察譯文表在卷可稽(參警卷第42
    －43頁)，堪認被告確有於上開時地以電話與證人吳文哲聯
    絡並且見面。再者，依上開電信監察譯文表顯示，被告與證
    人吳文哲除上述交易之聯絡外，並於99年4月29日、5月24日
    、5月25日均有頻繁之通聯，其中5月24日22時11分27秒及23
    時56分10秒更有如下之通聯內容「B：你有回去嗎？A：有阿
    。B：阿剩多少？A：我回去打給你」、「……B：你那看能
    不能先拿一些給我。A：我等一下打給你，我人在外面」，
    顯見證人吳文哲與被告交情匪淺，吳文哲並已結證稱：其與
    被告並無仇怨等語，是證人吳文哲自無誣陷被告之可能；況
    吳文哲於原審中仍證述有向被告購得2次愷他命，其此部分
    之證言應屬可採。又證人吳文哲於99年5月26日凌晨1時30分
    許，在臺中市○○路○段987號前為警扣得之白色結晶2小包
    ，經囑託行政院衛生署草屯療養院鑑定結果，確有檢出愷他
    命，驗餘淨重各2.6420公克、4.9176公克，有搜索扣押筆錄
    及行政院衛生署草屯療養院鑑定書可憑（見警卷第45－47頁
    、偵卷第27頁）；而吳文哲於同日經警採尿檢驗結果，愷他
    命呈陽性反應，亦有中山醫學大學附設醫院檢驗科藥物檢測
    中心尿液檢驗報告及臺中市警察局刑事警察大隊委託檢驗尿
    液代號與真實姓名對照表在卷可稽(見偵卷第15、16頁)。是
    證人吳文哲於99年5月26日亦有施用愷他命，更徵證人吳文
    哲上開曾於前述時地向被告購買愷他命之證言，與事實相符
    ，當可採信。至證人吳文哲於本院審理時翻異前詞，改稱上
    開兩次與被告通聯、見面均係談借錢之事，並非向被告購買
    毒品愷他命云云，惟證人吳文哲於本院之證述與其先前於檢
    察官偵訊及原審審理時之證述明顯不符，且其於甫被查獲之
    時，經警提示前述其與被告於99年4月30日20時9分29秒之通
    信監察譯文，並詢以內容中所指「要處理那個」為何？證人
    吳文哲即明確指稱係愷他命（見警卷第38頁背面），然於本
    院審理時經質以上情，卻支吾其詞稱忘記了等語，顯見證人
    吳文哲於本院之證述乃係故為迴護被告之詞，不足憑採。
  (4)雖證人林佳惠於原審證稱：「(是否認識吳文哲？)認識。我
    們是男女朋友關係。(99年4月30日晚上10點多的時候，你有
    跟吳文哲在一起嗎？)有。(當天吳文哲是否有跟在庭被告碰
    面？)有。當時我有在場。當天被告載朋友去公益路附近弄
    指甲，我們去找被告。……(當天他們兩人在一起的時候，
    有無說什麼？)當天吳文哲說要跟被告借錢，吳文哲說他有
    急用。(借錢的過程如何？)因為後來我去廁所，所以他們談
    的過程我不清楚，等我回來的時候，他們已經講得差不多了
    。(吳文哲要離開時，有沒有拿錢給被告？)沒有。……(99
    年5月26日凌晨，你跟吳文哲有沒有碰面？)那時我們在一起
    。(當天吳文哲有無跟被告碰面？)有。(碰面地點在何處？)
    雷中街。(他們當天碰面聊什麼？)吳文哲要跟被告借錢。(
    被告當時有無說什麼？)因為被告之前就有借吳文哲一次錢
    ，但是還沒有還，所以他們談了幾分鐘就結束了，約5分鐘
    內。(當天你有無看到被告或吳文哲施用K他命？)沒有看到
    被告有施用，但是吳文哲在車上時就有施用K他命。(吳文哲
    在誰的車上施用？)吳文哲自己的車子上。(吳文哲的K他命
    是不是從被告那邊拿的？)不是。……(當時你們在警局時，
    吳文哲有無跟警察說，K他命是向被告拿的？)當天他說沒有
    。還沒有開始做筆錄時，吳文哲就說他跟朋友去唱歌時，現
    場的傳播妹在賣，是他跟傳播妹買的。……(為何後來吳文
    哲的筆錄會製作成他的K他命是跟被告買的？)當時是警察一
    直拿我要脅吳文哲，說他不這樣講的話，要辦我們販賣，然
    後我在警局一樓，吳文哲後來被警察帶到另一個地方談了很
    久，回來之後開始作筆錄時，吳文哲就說是被告。……（當
    時你有無問吳文哲，為何說K他命是從被告那邊來的嗎？）
    有。他說警察一直拿我壓他，所以他才這樣說，他要跟被告
    說抱歉。……(你跟在庭被告見過幾次面？)沒有幾次。約10
    幾次面。……(你是否記得那家做指甲的店，在公益路的那
    裡？)我忘記了，我只知道在公益路那裡。(你剛剛說見面那
    天，後來你有去上廁所，你去那裡上廁所？)我只記得是在
    公益路附近的加油站。……(該指甲店的名稱？)我不曉得，
    忘記了。(為何指甲店到11、12點還有營業？)因為那是他們
    的朋友開的。……(你們見面的地點為何？)在雷中街。(碰
    面的時候，你們是在什麼地方？)在室內。(被告跟吳文哲有
    單獨出去嗎？)沒有。都一直在室內。我所謂的室內是指朋
    友家。……（〈提示吳文哲審理筆錄〉吳文哲說他有在車上
    向被告購買K他命並且施用，你有何意見？）吳文哲沒有向
    被告買。……(99年4月30日吳文哲與被告碰面時，吳文哲的
    行駛路線為何？)我不記得。我只記得最後是在公益路跟什
    麼路我不太記得」等語(見原審卷第91頁背面－99頁)。證人
    林佳惠上開證述與前揭證人吳文哲於偵查及原審之證言，已
    不相符，實難令人盡信；況依證人林佳惠上開所述，其於99
    年4月30日22時46分許被告與吳文哲見面時既有前往公益路
    附近之加油站上廁所，已未能認其是否確實知曉於99年4月
    30日22時46分許被告與吳文哲見面時，證人吳文哲有無向被
    告購買愷他命；且證人林佳惠既稱當天被告是去朋友公益路
    之指甲店，晚上11、12點還有營業，卻就當天前往之指甲店
    確實地點及店名均已忘記，而被告所前往友人之指甲店既仍
    有營業，證人林佳惠卻仍至附近加油站上廁所，均與常理不
    合。另證人林佳惠就99年5月26日0時58分許，吳文哲與被告
    見面之地點乃證稱係在室內，其與被告及證人吳文哲均一同
    待在室內直至離去云云；惟如上所述，上開證人吳文哲就當
    日見面情景乃證述係於車上，而被告亦於原審100年2月18日
    審理時供稱：「我比較記得5月26日是在車子旁邊」等語(見
    原審卷第98頁背面)。是證人林佳惠上開證述，除與常理不
    符外，亦難認與事實相符，顯係迴護被告之詞，並無可採。
  (三)販賣愷他命係違法行為，非可公然為之，亦無公定價格，且
    容易分裝並增減份量，而每次買賣之價量，可能隨時依雙方
    關係深淺、資力、需求量及對行情認知、來源是否充裕、查
    緝是否嚴謹、購買者被查獲時供述購買對象之可能風險之評
    估等情形，而異其標準，非可一概而論，其販賣之利得，除
    被告坦承犯行或價量俱臻明確外，委難察得實情，惟販賣之
    人從價差或量差中牟利之方式雖異，其意圖營利之販賣行為
    則同一，加以我國對毒品愷他命之施用或販賣，查緝甚嚴，
    販賣愷他命之刑度極重，證人洪立賢、吳文哲2人並非被告
    之至親或好友，苟非意圖販賣營利，一般人焉有可能甘冒被
    處重刑之風險而販賣愷他命，是被告確有意圖營利而販賣愷
    他命予證人洪立賢、吳文哲之犯意，殊堪認定。
  (四)犯罪事實二部分：
  (1)證人蕭景隆於99年5月27日檢察官偵查中具結證稱：「(你有
    使用0000000000這支電話嗎？）有。（〈提示99年4月7日零
    時47分、零時52分，1點33分、1點50分、2點9分、2點15分
    0000000000與陳誌陽所使用之0000000000的通訊監察譯文，
    並告以要旨〉裡面所講的「外套」是指毒品嗎？）我那天在
    朋友「書偉」的家裡，我記得叫他帶件外套過來。(你在警
    察局說當天聊天的過程中，陳誌陽有拿出K他命來讓你吸食
    ？)答：是。大約1包1、2公克。他沒有跟我拿錢。我是將K
    他命磨成粉，摻在香煙裡吸。(99年5月13日你跟陳誌陽通話
    時，你說你要順便帶一個朋友跟他碰面，這是什麼意思？)
    我是要帶一位女孩子跟他碰面，出去走走。(99年5月15日中
    午12時58分你打電話給陳誌陽，問他在做什麼，什麼時候忙
    完，你叫陳誌陽支援一下，是支援什麼？)我是要跟他要K煙
    來抽。（後來你跟他說你在「書偉」那裡，所以你們有在「
    書偉」家的樓下碰面嗎？）有。是在「書偉」家樓下的衣博
    士洗衣店碰面，陳誌陽拿一包大約2公克的K他命出來，我也
    是把它磨成粉，摻在香煙裡吸，他沒有跟我拿錢。(99年5月
    26日你打電話給陳誌陽，叫他說你剛下去有看到那台車，叫
    他注意一下，是要提醒他什麼？)先前是陳誌陽打電話給我
    ，說好像有人在跟他，他叫我過去「書偉」家的時候，幫他
    注意一下。(「書偉」的真實姓名？)他好像是姓「黎」或是
    「林」，應該是「黎」，他是住在台中市○○區○○路靠近
    40幾號那邊，樓下有1間衣博士洗衣店。他住是的集合店的
    住宅，是在巷子口裡面。(你有跟陳誌陽買過K他命嗎？) 沒
    有。(你最後一次吸用K他命是何時？)他叫我過去「書偉」
    家幫他注意車子的那一天，也就是99年5月26日那天，陳誌
    陽在99年5月25日晚上11點多就已經去「書偉」家了，之後
    他用別支電話打來叫我幫他注意一下，我先去7-eleven買煙
    ，順便看樓下的情況，我就打這通電話給陳誌陽，過1、2分
    鐘我就上去「書偉」家，上去之後，我看到陳誌陽在抽，我
    就過去抽，K他命是陳誌陽的。所以這次陳誌陽也有無償提
    供K他命給我施用」等語(見99年度他字第2335號偵查卷第45
    －47頁偵查筆錄)。
  (2)雖證人蕭景隆於原審審理中證稱：「(你跟被告如何認識？)
    大概去年底、今年初認識。是透過我姐姐之前的男朋友認識
    的。(與被告有無仇怨？)沒有。相處還可以，也沒有金錢借
    貸及糾紛。（〈提示偵訊筆錄他字卷第45、46頁〉你當時所
    說的內容是否實在？）當時我說的不實在。其實K他命是我
    自己的。（〈提示通聯譯文警卷第6、7頁〉99年5月15日12
    時58分你在電話中說支援一下，是什麼意思？）我記得當時
    好像有請被告幫我處理一下，我在台中借朋友錢的事情。(
    你借那個朋友？多少錢？什麼事情？）借一個叫萬奇的人，
    2萬5千元，他好像是住在北屯。我要請被告去附近幫我看看
    ，看萬奇有沒有在附近。(你請被告在什麼時候？去那裡幫
    你看？)時間過那麼久，我也記不清楚了。(你所施用的K他
    命如何而來？)之前我去酒店喝酒，跟那邊的小姐拿的。(在
    書偉家有無施用過K他命？)有，大概用過3、4次。(你在書
    偉家施用K他命時，被告是否有在場？)有時候在。但是次數
    我不確定。(你在書偉家中施用的K他命，是否被告轉讓給你
    ？)不是，是我自己之前去酒店用剩的。(在偵查中為何要證
    述是被告轉讓K他命給你的？)我怕自己有事。(怕自己有事
    ，為何要講被告轉讓給你？)怕自己會扯上官司」等語(見原
    審卷第47－48頁)。
  (3)證人蕭景隆於99年5月27日偵查中業已具結證述，被告分別
    於99年4月7日凌晨，在臺中市○○區○○路467巷27號8樓綽
    號「書偉」之友人住處、同年5月15日在「書偉」住處樓下
    「衣博士洗衣店」前、同年5月26日「書偉」之住處，由被
    告提供微量之愷他命供蕭景隆摻入香菸內吸食等情明確。再
    經警監聽被告持用號碼0000000000號行動電話結果，被告持
    用之號碼0000000000號行動電話與證人蕭景隆所持用之號碼
    0000000000號行動電話於99年4月7日0時47分59秒、同日0時
    52分55秒、同日1時33分57秒、同日1時50分57秒、同日2時9
    分10秒及同日2時15分48秒計6通通聯，均為證人蕭景隆與被
    告聯絡當日見面情節，99年5月13日20時2分7秒、同日20時
    16分58秒、同日22時45分51秒、同日23時18分9秒及同日23
    時42分28秒，計5通通聯，亦均為證人蕭景隆與被告聯絡當
    日見面情節，99年5月15日12時58分49秒、同日14時48分14
    秒、同日15時48分42秒、同日16時35分51秒及同日16時44分
    34秒，計5通通聯，除亦係證人蕭景隆與被告聯絡當日見面
    情節外，並有提及：「B(即證人蕭景隆)：是喔，支援一下
    啊、A(即被告)：什麼？；B：支援啦、A：怎樣喔；B：沒有
    啦、A：喔，好啦，我等一下打給你」等內容，亦有海巡署
    彰化查緝隊電信監察譯文表在卷可稽(參警卷第5－7頁)，亦
    明證人蕭景隆上開於偵查中證述與被告見面並由被告轉讓愷
    他命之情節與事實相符，當可採信。又證人蕭景隆於99年5
    月26日經警採尿檢驗結果，愷他命呈陽性反應，亦有中山醫
    學大學附設醫院檢驗科藥物檢測中心尿液檢驗報告及臺中市
    警察局刑事警察大隊委託檢驗尿液代號與真實姓名對照表在
    卷可稽(見偵卷第18、20頁)。是知證人蕭景隆確亦有施用愷
    他命，更徵證人蕭景隆上開曾於上開時地由被告轉讓愷他命
    之證言，與事實相符，當可採信。證人蕭景隆於原審之證述
    ，雖翻異前詞，惟其就監聽內容交待不清，其嗣後翻異前詞
    之證述，顯與事實不符，應係迴護被告之詞，自無可信。況
    且，證人蕭景隆與被告並無仇怨，復於原審結證時對被告多
    所迴護，有如上述，再依上開經警監聽被告持用號碼000000
    0000號行動電話結果，被告持用之號碼0000000000號行動電
    話與證人蕭景隆所持用之號碼0000000000號行動電話有如上
    述頻繁之聯絡、通聯，亦知證人蕭景隆與被告交情匪淺，其
    自無於檢察官偵訊時誣陷被告之可能。
  (五)綜上所述，被告否認犯行之所辯，尚不足採信，而證人洪立
    賢、蕭景隆均經原審傳訊到庭作證，並經被告及其於原審之
    辯護人詰問在案，被告上訴後猶聲請再為傳訊，即核無必要
    。本案事證已臻明確，被告上開犯行，均可以認定。
肆、論罪科刑的理由：
  (一)按愷他命為毒品危害防制條例第2條第2項第3款所公告列管
    之第三級毒品，不得非法持有、販賣。又販賣毒品之所謂販
    賣行為，係行為人基於營利之目的，而販入或賣出毒品而言
    ；販賣毒品者，其主觀上須有營利之意圖，且客觀上有販賣
    之行為，即足構成，至於實際上是否已經獲利，則非所問。
    核被告就附表編號1、2、3所為，各係犯毒品危害防制條例
    第4條第3項之販賣第三級毒品罪。次按愷他命（Ketamine）
    成分應屬藥品管理，除係前述規範之第三級毒品外，同時亦
    列屬管制藥品管理條例第3條所稱之第3級管制藥品；但尚未
    列屬藥事法第22條第1項第1款所稱經行政院衛生署明令公告
    禁止製造、調劑、輸入、輸出、販賣或陳列之毒害藥品之禁
    藥，此有行政院衛生署98年2月2日衛署藥字第0980001757號
    函可參；惟藥品之製造或輸入或調劑，應依相關法令規定辦
    理，而目前實務上經行政院衛生署核准登記之愷他命製劑，
    僅單方注射液1種，本案被告所轉讓之愷他命則為粉末狀，
    並非注射製劑，此經證人蕭景隆於偵查中證述明確，足認被
    告所轉讓之愷他命為粉末狀，則應非屬合法製造之偽藥無誤
    ；又藥事法第83條第1項法定刑為7年以下有期徒刑，得併科
    新臺幣5百萬元以下罰金，較毒品危害防制條例第8條第3項
    所規定3年以下有期徒刑，得併科新臺幣30萬元以下罰金之
    法定刑為重，藥事法第83條第1項係於95年5月30日修正公佈
    ，同年7月1日施行，為毒品危害防制條例之後法，而被告轉
    讓證人蕭景隆之愷他命，不論有無達加重之標準，藥事法第
    83條第1項之轉讓偽藥罪其法定最重本刑為有期徒刑7年，兩
    者相較，藥事法為後法且為較重罪，應優先適用藥事法處罰
    ；是被告就犯罪事實二所為，各係犯藥事法第83條第1項之
    明知為偽藥而轉讓罪。
  (二)毒品危害防制條例列管之毒品，該毒品若同時亦為藥事法所
    指之偽藥或禁藥，其轉讓行為同時該當於毒品危害防制第8
    條之轉讓毒品罪及上開藥事法第83條之轉讓禁偽藥罪，因二
    者均旨在落實藥品之管理，以維護國民身心健康，立法目的
    相同，保護之法益相同，且其中任一者之構成要件，均足以
    該當轉讓毒品行為，並係一次侵害同一法益，自不可能二者
    同時適用，論以二罪，應屬法條競合，依重法優於輕法，後
    法優於前法之原則，從較重或後法之規定處罰，僅成立實質
    一罪。是檢察官認被告就犯罪事實一所為，各係以一行為同
    時違反毒品危害防制條例第4條第3項之販賣第三級毒品罪及
    藥事法第83條第1項之販賣偽藥罪，及就犯罪事實二所為，
    各係以一行為同時違反毒品危害防制條例第8條第3項之轉讓
    第三級毒品罪及藥事法第83條第1項之轉讓偽藥罪，均各依
    刑法第55條想像競合犯規定，從一重之毒品危害防制條例第
    4條第3項之販賣第三級毒品罪(原起訴書誤載為同條例第4條
    第2項之運輸第二級毒品罪，業經原審公訴檢察官更正)、藥
    事法第83條第1項之轉讓偽藥罪處斷，容有未恰，附此敘明
    。又被告持有第三級毒品愷他命（毒品危害防制條例第11條
    第5項就持有第三級毒品純質淨重20公克以上者設有刑罰規
    定）之低度行為，為嗣後販賣之高度行為所吸收，均不另論
    罪。惟藥事法並無處罰持有偽藥之明文，亦即持有偽藥並未
    構成犯罪，故被告先後就犯罪事實二各次轉讓前，各持有偽
    藥愷他命與其轉讓偽藥愷他命間，並無低度行為為高度行為
    所吸收而不另論罪之問題（最高法院98年度台上字第5362號
    判決意旨參照）。又被告就附表所示3次販賣第三級毒品愷
    他命、就犯罪事實二所為3次轉讓偽藥愷他命等行為，犯意
    各別，行為時地不同，應予分論併罰。
  (三)原審依上述事證，適用前述法條及毒品危害防制條例第19條
    第1項，刑法第11條、第51條第5款之規定，並審酌被告為貪
    圖己利，無視毒品對於國民健康之戕害及國家對於杜絕毒品
    犯罪之禁令，販賣第三級毒品及轉讓偽藥，致使施用毒品者
    ，沉迷於毒癮而無法自拔，直接戕害國民身體健康，間接危
    害社會治安，並造成毒品之泛濫，所生危害非淺；兼衡酌被
    告犯罪後不肯坦認、未見悔意之態度，販賣毒品及轉讓偽藥
    之次數、數量及販賣金額，尚非甚鉅等一切情狀，分別量處
    如原判決主文所示之刑，並就主刑部分定其應執行刑為有期
    徒刑7年；另說明依毒品危害防制條例第19條第1項規定，未
    扣案之各次販賣第三級毒品所得共5000元均沒收，如全部或
    一部不能沒收時，以其財產抵償之；及被告供上開犯罪所用
    之0000000000號行動電話門號SIM卡，其申設人乃案外人吳
    威迪，被告復供述該支電話係公司電話，難認該行動電話門
    號SIM卡係被告所有，至經警扣得吳文哲持有之愷他命2小包
    (驗餘淨重各2.6420公克、4.9176公克)，應於犯人即證人吳
    文哲所犯之罪宣告沒收，而均無庸於本案宣告沒收之理由。
    經核原審認事用法均無不合，其量刑及所定之執行刑亦屬妥
    適，被告上訴意旨猶執前詞否認犯罪云云；而檢察官亦以被
    告犯後態度惡劣，理應從重量刑，且所為之數次犯行，宣告
    刑共計有期徒刑17年3月，原審之定執行刑亦對被告給予過
    度之刑罰優惠，未能貫徹刑罰公平正義之理念為由上訴。惟
    刑罰之量定，屬法院自由裁量之職權行使，應審酌刑法第57
    條所列各款事由及一切情狀，為酌量輕重之標準，並非漫無
    限制；量刑輕重係屬事實審法院得依職權自由裁量之事項，
    苟已斟酌刑法第57條各款所列情狀而未逾越法定刑度，不得
    遽指為違法；且在同一犯罪事實與情節，如別無其他加重或
    減輕之原因，下級審量定之刑，亦無過重或失輕之不當情形
    ，則上級審法院對下級審法院之職權行使，原則上應予尊重
    （最高法院72年臺上字第6696號、75年臺上字第7033號判例
    及85年度臺上字第2446號判決意旨參照）。原審以被告否認
    犯行之所辯不足採，其罪證明確，且本於其之責任為基礎，
    具體斟酌並詳細說明刑法第57條科刑之依據而分別為量定如
    原判決主文所示之刑，業如前述，且被告販毒之對象僅2人
    ，轉讓偽藥之對象亦僅1人，販毒、轉讓偽藥之期間不長，
    次數各僅3次，販毒之價額、數量、所得亦非鉅，經核原審
    量刑及所定應執行刑均未逾越法定刑度，亦未偏執一端而有
    失之過重或過輕之情，自難認有何不當之處，依上開最高法
    院判例、判決意旨，不得遽指為違法。被告仍執前情否認犯
    行，自不足採，其上訴為無理由，應予駁回；至檢察官以上
    開業經原判決審酌之事項，上訴指摘原判決量刑及所定執行
    刑不當，其上訴亦核無理由，應予駁回。
伍、適用的法律：刑事訴訟法第368條。
本案經檢察官徐錫祥到庭執行職務。
中    華    民    國   100    年    9     月    28    日
            刑事第二庭    審判長法  官  邱  顯  祥
                                法  官  姚  勳  昌
                                法  官  張  國  忠
以上正本證明與原本無異。
如不服本判決應於收受送達後10日內向本院提出上訴書狀，其未
敘述上訴之理由者，並得於提起上訴後10日內向本院補提理由書
（均須按他造當事人之人數附繕本）「切勿逕送上級法院」。

                                書記官  卓  佳  儀
中    華    民    國   100    年    9     月    28    日
附表：
┌─┬──┬─────┬───┬───────┬────┬────────┐
│編│交易│ 交易地點 │購毒者│  交 易 方 式 │交易價格│主文(含主刑及從 │
│號│時間│          │      │              │（新台幣│刑)             │
│  │    │          │      │              │）      │                │
├─┼──┼─────┼───┼───────┼────┼────────┤
│1 │99年│臺中市北屯│洪立賢│陳誌陽以持用之│2000元  │陳誌陽販賣第三級│
│  │3月 │區○○路2 │      │0000000000號行│        │毒品，處有期徒刑│
│  │28日│段267號「 │      │動電話撥打洪立│        │伍年貳月，未扣案│
│  │1時 │嵩悅汽車旅│      │賢持用00000000│        │之販賣毒品所得新│
│  │24分│館」201號 │      │99號行動電話與│        │臺幣貳仟元沒收，│
│  │許  │房        │      │洪立賢聯絡後，│        │如全部或一部不能│
│  │    │          │      │約定交易時間、│        │沒收時，以其財產│
│  │    │          │      │地點，由洪立賢│        │抵償之。        │
│  │    │          │      │向陳誌陽購買愷│        │                │
│  │    │          │      │他命約5公克， │        │                │
│  │    │          │      │陳誌陽當場取得│        │                │
│  │    │          │      │販毒價金2000元│        │                │
│  │    │          │      │。            │        │                │
├─┼──┼─────┼───┼───────┼────┼────────┤
│2 │99年│臺中市公益│吳文哲│吳文哲以持用之│1500元  │陳誌陽販賣第三級│
│  │4月 │路近東興路│      │0000000000號行│        │毒品，處有期徒刑│
│  │30日│之路邊    │      │動電話撥打陳誌│        │伍年貳月，未扣案│
│  │22時│          │      │陽持用之098763│        │之販賣毒品所得新│
│  │46分│          │      │2554號行動電話│        │臺幣壹仟伍佰元沒│
│  │許  │          │      │與陳誌陽聯絡後│        │收，如全部或一部│
│  │    │          │      │，約定交易時間│        │不能沒收時，以其│
│  │    │          │      │、地點，由吳文│        │財產抵償之。    │
│  │    │          │      │哲前往向陳誌陽│        │                │
│  │    │          │      │購買愷他命約5 │        │                │
│  │    │          │      │公克，陳誌陽當│        │                │
│  │    │          │      │場取得販毒價金│        │                │
│  │    │          │      │1500元。      │        │                │
├─┼──┼─────┼───┼───────┼────┼────────┤
│3 │99年│臺中市北區│吳文哲│吳文哲以持用之│1500元  │陳誌陽販賣第三級│
│  │5月 │大雅路與雷│      │0000000000號行│        │毒品，處有期徒刑│
│  │26日│中街口    │      │動電話撥打陳誌│        │伍年貳月，未扣案│
│  │0時 │          │      │陽持用之098763│        │之販賣毒品所得新│
│  │58分│          │      │2554號行動電話│        │臺幣壹仟伍佰元沒│
│  │許  │          │      │與陳誌陽聯絡後│        │收，如全部或一部│
│  │    │          │      │，約定交易時間│        │不能沒收時，以其│
│  │    │          │      │、地點，由吳文│        │財產抵償之。    │
│  │    │          │      │哲前往向陳誌陽│        │                │
│  │    │          │      │購買愷他命約5 │        │                │
│  │    │          │      │公克，陳誌陽當│        │                │
│  │    │          │      │場取得販毒價金│        │                │
│  │    │          │      │1500元。      │        │                │
└─┴──┴─────┴───┴───────┴────┴────────┘